# 请教：关于借款资本化发生时点疑问

提问人：默 苍 离 时间：2021-02-24 12:33:09
有个例子： 2020 年 3 月 18 日，公司以自有资金支付了建造厂房的首期工程款，工程于 2020 年 4 月 2 日开始施工。 2020 年 7 月 1 日公司从银行借入于当日开始计息的借款，并于 2020 年 8 月 21 日使用该笔借款支付第二期工程款.
理解：
这里是否区分专门借款与一般借款的情况。
一般借款下，资本化的时点是否就应该为 8 月 21 日了
而若是专门借款情况下，按照借款资本化的三项要求来说，好像也应该是 8 月 21 日，不过这样， 7 月 1 日-8月 21 日的利息是直接作为损益吗？
如果不是，那借款资本化的时点是 7 月 1 日开始，是否有违借款资本化的三项要求（开始计息、已经支出、真实开工），毕竟还未支付。
有点懵，网上有类似例子，但各有说辞，还需请教老师们解惑。。。

回答人：chenyiwei
专门借款和一般借款只是的可资本化的借款费用金额的计量方面存在差异，就资本化的开始时点而言是一样的，即均为 8 月 21 日。